## Mopsgeschwindigkeit

Der Code in `slow-sim.R` implementiert eine (relativ sinnbefreite) Simulationsstudie um die Verteilung der gesch채tzten Regressionskoeffizienten $\hat\beta$ in einem Modell 
$y \sim t(\text{ncp}= X \beta, \text{df}=4)$ mit $t(4)$-verteilten Fehlern und
linearem Pr채diktor $X \beta$ zu bestimmen:
```{r, slow_sim}
source("slow-sim.R")

set.seed <- 232323
observations <- 5000
covariates <- 10
testdata <- as.data.frame(
  matrix(rnorm(observations * covariates),
         nrow = observations
  ))

test <- simulate(reps = 100, seed = 20141028, data = testdata)

system.time(test <- simulate(reps = 100, seed = 20141028, data = testdata))
```
Die Simulation ist recht ineffizient programmiert.

a) Benutzen Sie die in der Vorlesung kennengelernten Profiling-Methoden um die Stellen zu identifizieren an denen das Skript in `slow-sim.R` die meiste Zeit verbringt. 
```{r, a}
# Zeile 6: 780ms, coefs <- cbind(coefs, simulate_once(data, true_coef, df))
# Zeile 24: 430ms, model <- lm(y ~ ., data = data)
```

b) Modifizieren Sie den Code in `slow-sim.R` so, dass er i) **mindestens 5x schneller** l채uft (ohne dass sich die Ergebnisse qualitativ 채ndern!!) und ii) unseren Vorstellungen von sauber dokumentierter, gut strukturierter und defensiv programmierter Software entspricht.

```{r, b}
source("slow-sim-improved.R")
source("slow-sim.R")

bench::mark(simulate(reps = 100, seed = 20141028, data = testdata),
            simulate_improved(reps = 100, seed = 20141028, data = testdata),
            # simulate_fast_future(reps = 100, seed = 20141028, data = testdata),
            relative = TRUE
)[,1:5]

# Leider habe ich es nicht geschafft, um 5x schneller zu werden...

# Problem beim Parallelisieren: bench mark weist auf unterschiedliche Ergebnisse hin, den Fehler konnte
# ich leider nicht beheben
  # source("slow-sim-improved-parallel.R")
  # source("slow-sim.R")
  # 
  # bench::mark(simulate(reps = 100, seed = 20141028, data = testdata),
  #             simulate_improved(reps = 100, seed = 20141028, data = testdata),
  #             # simulate_fast_future(reps = 100, seed = 20141028, data = testdata),
  #             relative = TRUE
  # )[,1:5]
```
